# 对股权投资合伙企业投资的核算问题

提问人：wtbcpa1 时间：2021-04-12 23:33:06
请教陈版： 本公司执行新金融工具准则，账面有 1 项投资应该如何核算：
对A股权投资合伙企业的投资，持股比例10%，该企业采用5+2模式。项目投资收回的本金和利润在返还全部合伙人实缴出资总额后，将利润的80%按实缴比例分配给全体合伙人。该有限合伙企业主要投资于天使轮项目，目前投资于 20 多家公司，持股比例均不超过20%。
个人理解：本公司作为LP对合伙企业无控制、共同控制或重大影响，因此将本公司在合伙企业中所享有的权益份额确认为一项以公允价值计量且其变动计入损益的金融资产，列报为其他非流动金融资产。但是期末对该股权投资的公允价值应当如何计量，有以下两种情况：
理论上来说，A企业作为一个投资性主体，按以下原则核算其对外投资：“按照《企业会计准则第 33 号——合并财务报表（ 2014 年修订）》和《企业会计准则第 39 号——公允价值计量》的规定，将所有财务性投资，不论是否对被投资企业具有重大影响，均指定为以公允价值计量且其变动计入当期损益的金融资产。按照公允价值进行后续计量。PE公司其主要目的是获得资产增值和投资收益，公允价值计量应是其主要的计量属性，因此在被投资单位股份没有活跃市场报价的情况下，也应尽可能采用估值的方法确定其公允价值。”
（ 1 ）A按上述原则对其各项投资采用公允价值计量，本期确认公允价值变动损益 100 万，那么本公司就按100*10%确认本公司的公允价值变动损益，对吗？
（ 2 ）实务中，A公司对其 20 多项投资在期末并未采用公允价值计量，而是等退出投资时确认各项投资的投资收益，在这种情况下，本公司对A公司的投资期末公允价值该如何计量？

回答人：chenyiwei
1 、一般可以这样理解。
2 、建议与合伙企业管理人沟通，讨论其期末估值情况，尽可能通过管理人获取估值方面的信息。